---
title: "R Markdown"
author: "By Felipe Duarte"
date: "`r format(Sys.time(), '%d de %B de %Y')`"
output:
    html_document:
        highlight: textmate
        number_Sections: yes
        toc: yes
        toc_float:
            collapsed: yes
            smooth_Scroll: yes
---

# 1. Produção textual

------------------------------------------------------------------------

## 1.1 - Elementos da escrita

`# Título - 1º nível`\
`## Título - 2º nível`\
`### Título - 3º nível`

Itens não enumerados

```         
-   Item 1.
    -   Item 1.1.
        -   Item 1.1.1.
-   Item 2.
```

Itens enumerados

```         
1.  Item i
    i)  Item ii
        A.  Item iii
2.  Item i
```

**negrito**: `**negrito**`\
*itálico*: `*itálico*`\
^subscrito^: `^subscrito^`\
~subscrito~: `~subscrito~`\
caixa de código: `` `caixa de código` ``\
quebra de linha ou linha em branco (dois espaços): `` `  ` ``\
[Link](https://cran.r-project.org/): `[Link](https://cran.r-project.org/)`\
Imagem:`![R](https://cran.r-project.org/Rlogo.svg){width="15%"}`\
Citação: `>`\
comentário: `<!-- comentário -->`

nota de rodapé[^1]\

[^1]: nota

`nota de rodapé[^numero]`\
`[^numero]: nota`

------------------------------------------------------------------------

## 1.2 - Equações:

Somatório: `$$\sum_{k=1}^{n}a_k$$` $$\sum_{k=1}^{n}a_k$$

Limite: `$$\lim_{x\to a} f(x) = L$$` $$\lim_{x\to a} f(x) = L$$

Integral: `$$\int_{a}^{b} f(x)dx$$` $$\int_{a}^{b} f(x)dx$$

------------------------------------------------------------------------

------------------------------------------------------------------------

------------------------------------------------------------------------

# 2. Opções do `chunck`

sem parâmetros

```{r}
0
```

**ECHO**\

`echo = TRUE`: (padrão) mostra o código e exibe os resultados

```{r echo = T}
0
```

`echo = FALSE`: **oculta o código** e mas exibe os resultados

```{r echo = F}
0
```

**EVAL**\
`eval = TRUE` (padrão) executa o código e exibe o resultados

```{r eval = TRUE}
0
```

`eval = FALSE` **não executa**, apenas exibe o código

```{r eval = FALSE}
0
```

**WARNINGS**\
`warning = TRUE`: (padrão) exibe avisos do R;

```{r warning = TRUE}
library(dplyr)
```

`warning = FALSE`: oculta os avisos.

```{r warning = FALSE}
library(dplyr)
```

`message = TRUE`: (padrão) exibe mensagens (do library(), por exemplo); `message = FALSE`: oculta mensagens.

`collapse = FALSE`: (padrão) mantém código e saída separados;

```{r collapse = FALSE}
library(dplyr)
```

`collapse = TRUE`: une o código e a saída no mesmo bloco.

```{r collapse = FALSE}
library(dplyr)
```

```{r include=FALSE}
a = 1 + 3 + 4
a
```

------------------------------------------------------------------------

------------------------------------------------------------------------

------------------------------------------------------------------------

# 3. Tabelas

------------------------------------------------------------------------

## 3.1 Tabelas melhoradas

Tabela com linhas alternadas

```{r}
library(rmarkdown)
paged_table(BOD)

```

------------------------------------------------------------------------

## 3.2 - Explorando com o `Kable`

Opções:\
`basic`: ,\
`striped`: ,\
`bordered`: ,\
`hover`: ,\
`condensed`: ,\
`responsive`,\
`none`: .

Renomeando as colunas

```{r}
library(kableExtra)
kable(head(iris, n = 7L)) %>% kable_styling(full_width = F)
```

```{r}
library(kableExtra)
kable(head(iris, n = 7L)) %>% kable_styling(full_width = F, bootstrap_options = c("basic"))
```

```{r}
kable(head(iris, n = 7L))  %>% kable_styling(full_width = F, bootstrap_options = c("striped"))
```

```{r}
kable(head(iris, n = 7L))  %>% kable_styling(full_width = F, bootstrap_options = c("bordered"))
```

```{r}
kable(head(iris, n = 7L))  %>% kable_styling(full_width = F, bootstrap_options = c("hover"))
```

```{r}
kable(head(iris, n = 7L))  %>% kable_styling(full_width = F, bootstrap_options = c("condensed"))
```

```{r}
kable(head(iris, n = 7L))  %>% kable_styling(full_width = F, bootstrap_options = c("responsive"))
```

```{r}
kable(head(iris, n = 7L))  %>% kable_styling(full_width = F, bootstrap_options = c("none"))
```

```{r}
library(kableExtra)
kable(head(iris, n = 7L)) %>% kable_styling(full_width = F, bootstrap_options = c("striped", "bordered", "condensed", "hover"))
```

```{r}
NROW(iris[which(iris$Species == "setosa"),])
```

Contando o número de linhas: o número é de `r NROW(iris[which(iris$Species == "setosa"),])` linhas

------------------------------------------------------------------------

------------------------------------------------------------------------

------------------------------------------------------------------------

# 4. Tabelas com abas

------------------------------------------------------------------------

## 4.1 Primeiro Dataset (com código exposto e sem transição entre as abas) {.tabset}

### Tabela

```{r}
library(kableExtra)
kable(head(iris, n = 7L)) %>% kable_styling(full_width = F, bootstrap_options = c("striped", "bordered", "condensed", "hover"))
```

### Gráfico

```{r}
library(ggplot2)
ggplot(data = iris, aes(x = Petal.Length, y = Petal.Width, color = Species)) +
  geom_point()
```

------------------------------------------------------------------------

## 4.2 Segundo Dataset (com código oculto e transição entre as abas) {.tabset .tabset-fade}

### Tabela Melhorada

```{r echo=FALSE, message=FALSE, warning=FALSE}
library(kableExtra)
kable(head(iris, n = 7L)) %>% kable_styling(full_width = F, bootstrap_options = c("striped", "bordered", "condensed", "hover"))
```

### Gráfico

```{r echo=FALSE, message=FALSE, warning=FALSE}
library(ggplot2)
ggplot(data = iris, aes(x = Petal.Length, y = Petal.Width, color = Species)) +
  geom_point()
```

------------------------------------------------------------------------

------------------------------------------------------------------------

------------------------------------------------------------------------

# Referências

------------------------------------------------------------------------

[R Markdown- por Fernanda Peres](https://www.youtube.com/playlist?list=PLOw62cBQ5j9VV0WR533an6wmh9dZFUFKJ)\
